【裁判字號】    90,上易,252
【裁判日期】    900329
【裁判案由】    恐嚇
【裁判全文】
臺灣高等法院高雄分院刑事判決                      九十年度上易字第二五二號
    上  訴  人  臺灣屏東地方法院檢察署檢察官
    被      告  乙○○
右上訴人因被告恐嚇案件，不服臺灣屏東地方法院八十九年度易字第一一七號中華
民國八十九年十一月二日第一審判決（起訴案號：臺灣屏東地方法院檢察署八十九年
度偵字第四一一九號），提起上訴，本院判決如左：
    主  文
原判決關於乙○○部份撤銷。
乙○○以加害身體之事，恐嚇他人致生危害於安全，處罰金貳仟元，如易服勞役，以
參佰元折算壹日。
    事  實
一、緣丙○○與林曉薇均在屏東縣東港鎮華僑市場擺設攤位販賣物品，二人於民國八
    十九年六月七日十五時三十分，在該市場攤位發生打架衝突，衝突發生後，林曉
    薇即電話告知其兄乙○○到場，乙○○不久即到現場了解衝突情形，於離開時竟
    基於恐嚇之犯意，對丙○○恫稱：「妳打我妹妹，給我小心一點」等語，致丙○
    ○心生畏懼。
二、案經丙○○訴由臺灣屏東地方法院檢察署檢察官偵查起訴。
    理  由
一、訊據被告乙○○固不諱言於前述時間，曾到現場了解丙○○、林曉薇衝突經過，
    惟矢口否認有任何恐嚇之犯行，辯稱：我未恐嚇丙○○云云；惟查被告右揭恐嚇
    事實，業據告訴人丙○○指訴綦詳，並經證人周宗志、余素貞證述屬實，被告亦
    不否認於前開時、地曾到現場了解衝突，顯見告訴人之指訴非虛，而就一般人之
    經驗認知，被告上開言行，當然包括對人身安全之威脅，且告訴人係女性，又懷
    孕在身，其與被告妹妹發生衝突打架後，遭林曉薇叫來之被告為上述恫詞，衡之
    一般常情，已足使一般人心生畏懼，其有恐嚇之犯意甚明，被告前述所辯，顯係
    事後卸責之詞，不足採信，事證明確，被告之犯行洵堪認定。
二、核被告乙○○所為，係犯刑法第三百零五條之恐嚇危害安全罪。
三、原審疏未詳查，遽為被告乙○○無罪之諭知，尚有未合，甲訴人上訴意旨，執此
    指摘原判決不當，為有理由，應由本院將原判決關於被告乙○○部份予以撤銷改
    判；審酌被告因一時失慮而犯罪，情節不重，惟否認犯行等一切情狀，量處罰金
    二千元，並諭知易服勞役之折算標準。
四、原判決對同案被告丙○○、林曉薇部份，已判決確定，本院不予論列。
據上論結，應依刑事訴訟法第三百六十九條第一項前段、第三百六十四條、第二百九
十九條第一項前段、刑法第三百零五條，第四十二條第二項，罰金罰鍰提高標準條例
第一條前段，第二項之規定，判決如主文。
本案經檢察官陳惠珠到庭執行職務。
中    華    民    國      九十      年       三       月      二十九    日
                              臺灣高等法院高雄分院刑事第七庭
                                  審判長法官  王光照
                                        法官  黃仁松
                                        法官  黃憲文
右正本證明與原本無異。
不得上訴。
                                      書記官  黃玉珠
中    華    民    國      九十      年       四       月      二        日
附錄：本判決論罪科刑法條：
刑法第三百零五條：
以加害生命、身體、自由、名譽、財產之事，恐嚇他人致生危害於安全者，處二年以
下有期徒刑、拘役或三百元以下罰金。
                                                                        Ｋ


司法院資訊處製作；財團法人民間司法改革基金會備份。
